臺灣臺南地方法院民事裁定　　　　　　　 100年度抗字第16號
抗　告　人　健宇科技有限公司
法定代理人　李宗坤
相　對　人　日盛國際租賃股份有限公司
法定代理人　許玉樹
上列當事人間請求本票裁定強制執行事件，抗告人對於民國89
年11月17日定提起抗告，本院裁定如下：
    主  文
抗告駁回。
抗告費用新台幣壹仟元應由抗告人負擔。
    理  由
一、按票據法第22條第1項規定，執票人對本票發票人之權利，
    自到期日起算3年，3年間不行使者，因時效而消滅。又消滅
    時效，因請求而中斷，亦為民法第129條第1項第1款所明定
    。而持票人於本票屆期提示未獲付款，係於訴訟外債權人對
    於債務人請求履行債務之催告；是持票人向法院聲請本票裁
    定強制執行，亦可認為係債權人行使權利之意思表示，均與
    民法第129條第1項第1款所稱之「請求」相當，具有中斷時
    效之效力。有最高法院67年度台上字第434號判例意旨參照
    。
二、本件抗告意旨略以：抗告人係於民國88年3月24日簽發，面
    額新臺幣（下同）3,288,000元之系爭本票予相對人，惟相
    對人遲至100年1月始向鈞院聲請本票裁定准許強制執行，已
    逾票據法第22條請求權時效期間，系爭本票之權利因時效而
    消滅，原裁定不察，竟為准予強制執行之裁定，爰依法提起
    抗告，求為廢棄原裁定等語。
三、經查：系爭本票到期日為88年3月24日，則其時效期間依票
    據法第22條第1項之規定，原應在到期日後3年即91年3月23
    日屆滿。惟相對人89年11月14日即向本院聲請本票裁定，此
    有民事本票裁定聲請狀上所附之本院收狀戳可稽（本院89年
    度票字第7436號卷內），本院業已於89年11月17日以89年度
    票字第7436號裁定准予強制執行，係因本院未將系爭本票裁
    定發給抗告人，致使抗告人誤認相對人直至100年1月15日始
    向本院聲請強制執行。依前開判例意旨，相對人已於89年11
    月14日為行使權利之意思表示，與民法第129條第1項第1款
    所稱之「請求」相當，具有中斷時效之效力，是相對人就系
    爭本票之票款請求權時效尚未消滅，抗告人主張時效抗辯而
    拒絕給付票款，亦屬無據。是抗告意旨指摘原裁定不當，求
    予廢棄，為無理由，應予駁回。爰裁定如主文。
四、又依法應由關係人負擔費用者，法院裁定命關係人負擔時，
    應一併確定其數額、前項費用之負擔有相對人者，準用民事
    訴訟法有關訴訟費用之規定，非訟事件法第24條第1項及同
    法第21條第2項分別定有明文。本件抗告業經駁回在案，依
    上開法條規定，本院應確定非訟事件費用額。茲因抗告人提
    起本件抗告，除繳納抗告費新台幣（下同）1,000元，未有
    其餘非訟費用之支出。是以，本件抗告人應負擔之非訟費用
    額確定為1,000元。
五、依民事訴訟法第95條、第78條，裁定如主文。
中    華    民    國   100    年    2     月    25    日
                  民事第二庭  審判長法  官  李杭倫
                                    法  官  翁金鍛
                                    法  官  田玉芬
以上正本證明與原本無異。
本裁定不得再為抗告。
中    華    民    國   100    年    3     月    1     日
                                    書記官  劉紀君